【裁判字號】    91,交訴,3
【裁判日期】    920328
【裁判案由】    公共危險等
【裁判全文】
臺灣雲林地方法院刑事判決                            九十一年度交訴字第三號
    公  訴  人  臺灣雲林地方法院檢察署檢察官
    被      告  丁○○
右列被告因公共危險等案件，經檢察官提起公訴（九十年度偵字第七一七號），本院
判決如左：
    主  文
丁○○因過失傷害人，處有期徒刑月，如易科罰金以佰元折算壹日。
其餘被訴駕駛動力交通工具肇事，致人受傷而逃逸部分無罪。
    事  實
一、丁○○於民國九十年二月九日，駕駛車牌號碼Ｃ六─三０五八號自用小客車沿雲
    林縣莿桐鄉○○村○○路由北往南方向行駛，於同日九時二十分許，行經雲林縣
    莿桐鄉興貴村興南四之十六號往西二十公尺處，本應注意汽車在雙向二車道行駛
    時，均應在遵行車道內行駛，在劃有分向限制線之路段，不得駛入來車之車道內
    ，以避免危險之發生，而當時情況天候晴、日間自然光線、路面狀態乾燥、無缺
    陷、無障礙物、視距良好，並無不能注意之情事，竟能注意而疏未注意，而駛入
    來車之車道內，以致撞擊戊○○所騎乘之車牌號碼ＬＢＷ─０五八號機車，戊○○因而人車倒地受有左側股骨開放性骨折、右側股骨開放性骨折、左側橈骨、尺
    骨開放性骨折、左足趾骨骨折、低血量休克、腹部鈍傷等傷害（戊○○嗣於九十
    一年四月二十五日另因心肺衰竭死亡）。
二、案經戊○○訴由雲林縣警察局斗六分局移送臺灣雲林地方法院檢察署檢察官偵查
    起訴。
    理  由
一、被告丁○○坦白承認駕駛車牌號碼Ｃ六─三０五八號自用小客車，於九十年二月
    九日九時二十分許，在雲林縣莿桐鄉興貴村興南四之十六號往西二十公尺處，駛
    入來車之車道內，以致撞擊告訴人戊○○所騎乘之機車，使告訴人受有左側股骨
    開放性骨折、右側股骨開放性骨折、左側橈骨、尺骨開放性骨折、左足趾骨骨折
    、低血量休克、腹部鈍傷等傷害。核其自白之情，與告訴人生前於警察局及本院
    調查時所指述者相符，並有雲林縣警察局道路交通事故調查報告表一紙、肇事現
    場照片數幀在卷可佐。按汽車在雙向二車道行駛時，均應在遵行車道內行駛，在
    劃有分向限制線之路段，不得駛入來車之車道內，道路交通安全規則第九十七條
    第一、二款定有明文，被告既駕駛汽車考領有駕駛執照，上述規則為其應注意並
    能注意之事項，且本件肇事路段當時情況天候晴、日間自然光線、路面狀態乾燥
    、無缺陷、無障礙物、視距良好，並無不能注意之情事，有道路交通事故調查表
    一紙註記明確，被告疏未注意上開規定，以致肇事，顯有過失。告訴人確因本件
    車禍受有上開傷害，有沙鹿童綜合醫院診斷證明書一紙在卷可證，足見被告之過
    失行為與被害人傷害間有相當因果關係。被告自白與事實相符，本件事證明確，
    其犯行可以認定，應依法論罪科刑。
二、核被告丁○○所為，係犯刑法第二百八十四條第一項前段之過失傷害罪。被告係
    在車禍後在與第三人丙○○○爭論時，為警查知有肇事之嫌，嗣後經員警帶回派
    出所製作筆錄，業據該員警甲○○於本院結證屬實，又有本件現場處理員警己○○之報告書一紙在卷可佐，其犯罪已為員警查覺在先，自不合自首之要件，附此
    敘明。爰審酌被告違規駕車肇事、過失程度、告訴人所受之傷害、最後答應願意
    賠償告訴人家屬新臺幣四十萬元及犯罪後坦承之態度等一切情狀，量處如主文所
    示之刑，並諭知易科罰金之折算標準。
三、公訴意旨另以被告丁○○於上開時地肇事，致告訴人戊○○受傷後，竟未下車救
    護，駕車逃離現場，因認被告另涉犯駕駛動力交通工具肇事，致人受傷而逃逸罪
    嫌。按犯罪事實應依證據認定之，無證據不得推定其犯罪事實。又不能證明被告
    犯罪或其行為不罰者，應諭知無罪之判決，刑事訴訟法第一百五十四條、第三百
    零一條第一項分別定有明文。經查：被告於肇事後主觀認為因為閃避丙○○○所
    駕駛之車牌號碼Ｎ五─三０一六號自用小客車，始不得不駛入來車道而撞擊告訴
    人車輛，為了釐清責任歸屬，乃掉頭迴轉在離現場一．一公里外之三聖宮前，攔
    截丙○○○爭論，業據被告供明在卷，雖然證人丙○○○始終否認有與被告因交
    會車輛而發生車禍之情事，但對於在前開三聖宮前為被告所攔截、爭執一事，則
    證述的確有此事實，又被告與丙○○○在三聖宮前爭執，為員警甲○○發現，事
    後又將二人帶回派出所製作等事實，亦據證人甲○○、己○○結證屬實，並有前
    開報告書一紙在卷可證，因此被告離開現場並非基於逃逸之意思，而是為了釐清
    該車禍肇事責任歸屬，而追及他車，主觀上無肇事逃逸之意思，自不合於逃逸之
    要件。此外，復查無其他積極證據，足以證明被告有逃逸之犯意，揆諸上開說明
    ，此部分自應諭知無罪之判決。
據上論斷，應依刑事訴訟法第二百九十九條第一項前段、第三百零一條第一項，刑法
第二百八十四條第一項前段、第四十一條第一項前段，罰金罰鍰提高標準條例第一條
前段、第二條，判決如全文。
本案經檢察官乙○○到庭執行職務。
中      華      民      國      九十二    年    三    月     二十八     日
                                臺灣雲林地方法院交通法庭
        法  官  吳  褔  森
右正本證明與原本無異。
如不服本判決，應於判決送達後十日內向本院提出上訴狀（應附繕本）。「切勿逕送
上級法院」。
告訴人或被害人對於判決如有不服具備理由請求檢察官上訴者，其上訴期間之計算係
以檢察官收受判決正本之日期為準。
                                    書記官  李  松  坤
中      華      民      國      九十二    年    三    月     二十八     日
附錄本案論罪科刑法條全文:
刑法第二百八十四條第一項前段：
因過失傷害人者，處六月以下有期徒刑、拘役或五百元以下罰金。


司法院資訊處製作；財團法人民間司法改革基金會備份。
